【裁判字號】    89,交易,228
【裁判日期】    891113
【裁判案由】    過失傷害
【裁判全文】
臺灣臺南地方法院刑事判決                        八十九年度交易字第二二八號
    公  訴  人  臺灣台南地方法院檢察署檢察官
    被      告  甲○○
右列被告因過失傷害案件，經檢察官提起公訴 (八十八年度偵緝字第一一三０號)，
本院判決如左：
    主  文
甲○○因過失傷害人，處有期徒刑伍月，如易科罰金，以參佰元折算壹日。
    事  實
一、甲○○於民國八十八年九月十七日上午八時四十分許，駕駛車號Ｎ９─１５３９
    號自用小貨車，沿台南市○○路外側快車道，由南向北往台南縣佳里鎮方向行駛
    。途經該路與安吉路交岔路口時，理應注意車輛行駛時，駕駛人應注意車前狀況
    ，隨時採取必要之安全措施；汽車行駛至交叉路口時，轉彎車應讓直行車先行及
    行車右轉彎時，應先顯示車輛前後右邊方向燈光。而依當時情形，又無不能注意
    之情事，竟疏於注意，於通過上開交岔路口時，貿然右轉，致撞及同向由乙○○
    所騎乘，後載丙○○之車號ＸＮＮ－１００號重型機車，乙○○、丙○○因之人
    車倒地，乙○○受有四肢多處挫傷；丙○○受有右側硬腦膜下出血、蜘蛛網膜下
   出血、左側顱內出血等傷害。
二、案經乙○○訴由台南市警察局第三分局報請及丙○○訴請臺灣臺南地方法院檢察
    署檢察官偵查起訴。
    理  由
一、訊據被告甲○○坦承於右揭時地駕車與告訴人之機車發生撞擊之事實，惟否認有
    何過失，辯稱：係告訴人騎車撞我的云云。按車輛行駛時，駕駛人應注意車前狀
    況，隨時採取必要之安全措施；汽車行駛至交岔路口時，轉彎車應讓直行車先行
    及行車右轉彎時，應先顯示車輛前後右邊方向燈光。道路交通安全規則第九十四
    條第三項、第一百零二條第一項第六款、第九十一條第一款分別定有明文。經查
    被告於右開時、地右轉不當肇事之事實，業據告訴人指訴歷歷；而被告於本院八
    十九年四月二十日調查時亦自承右轉前未看到告訴人之來車等語，按被告如依規
    定注意來車並遵守轉彎車讓直行車先行之規定，自會看見告訴人之直行車已自前
    駛來，不致貿然右轉。被告嗣於本院八十九年八月十七日調查時更自承：當時以
    為告訴人會讓其先行，所以就轉過去等語。益證其貿然右轉之事實；再當時天氣
    晴朗、路面乾燥無缺陷、視距良好之情形下，並無不能注意情事，其未讓直行車
    先行以致肇事，自有過失。本件經送台灣省台南區車輛行車事故鑑定委員會及臺
    灣省車輛行車事故覆議鑑定委員會鑑定結果，亦認定被告應負全部過失責任，此
    有該二委員會八十九年七月二十八日南鑑字第八九○六七九號及八十九年十月二
    日府覆議字第八九一五五六號鑑定意見書在卷可憑。被告過失駕車肇事行為，與
    告訴二人之傷害間，具有相當因果關係。核被告所辯，顯係事後卸責之詞，委無
    足採。復有道路交通事故調查報告表、現場照片及驗傷診斷書二紙附卷可稽，事
    證明確，被告犯行洵堪認定。
二、核被告所為，係犯刑法第二百八十四條第一項前段之過失傷害罪，其於同一時地
    ，以一過失行為致告訴人二人受傷，觸犯上開二罪名，為想像競合犯，應依刑法
    第五十五條前段之規定從一重處斷。本院爰審酌被告品性及智識程度、過失程度
    嚴重、犯罪所生之危害非輕及犯後態度不佳等一切情狀，量處如主文所示之刑，
    並諭知易科罰金之折算標準，以示懲儆。
據上論斷，應依刑事訴訟法第二百九十九條第一項前段、刑法第二百八十四條第一項
前段、第五十五條、第四十一條、罰金罰鍰提高標準條例第一條前段、第二條，判決
如主文。
本案經檢察官吳文政到庭執行職務
中    華    民    國      八十九      年      十一      月     十三     日
                                臺灣臺南地方法院交通法庭
                                        法  官  張      菁
右正本證明與原本無異。
如不服本判決，應於判決送達後十日內向本院提出上訴狀( 應附繕本 )。
                                        書記官  林  木  村
中    華    民    國      八十九      年      十一      月     十三     日
附錄本案論罪科刑法條：
刑法第二百八十四條第一項
  因過失傷害人者，處六月以下有期徒刑、拘役或五百元以下罰金，致重傷者，處一
  年以下有期徒刑、拘役或五百元以下罰金。


司法院資訊處製作；財團法人民間司法改革基金會備份。
